【裁判字號】    98,交聲,1587
【裁判日期】    990128
【裁判案由】    聲明異議
【裁判全文】
臺灣臺南地方法院交通事件裁定        98年度交聲字第1587號
移送機關    公路總局臺北區監理所板橋監理站
異議人即
受處分人    甲○○
                    樓
上列異議人即受處分人因違反道路交通管理處罰條例案件，對於
交通部公路總局臺北區監理所板橋監理站民國98年12月9 日所為
之裁決處分（處分案號：板監裁字第裁41-S00000000號）聲明異
議，本院裁定如下：
    主  文
異議駁回。
    理  由
一、原處分意旨略以：異議人即受處分人甲○○（下稱異議人）
    騎乘車牌號碼QDW-633 號輕型機車，於民國98年2 月6 日14
    時50分許，在臺南市○○路與赤崁街之交岔路口處，因駕車
    行經設有燈光號誌管制之交岔路口闖紅燈，遭臺南市警察局
    保安隊員警當場攔停製單舉發，嗣經移送機關即交通部公路
    總局臺北區監理所板橋監理站認其違規事證明確，依照道路
    交通管理處罰條例第53條第1 項、第63條第1 項第3 款及違
    反道路交通管理事件統一裁罰基準表之規定，裁處異議人罰
    鍰新臺幣（下同）4,500 元，並記違規點數3 點等處分。
二、本件聲明異議意旨略以：異議人因一時情急闖紅燈，甚為不
    該，理應受罰，惟一般罰鍰應是1,800 元，如將裁決通知書
    無法及時通知到，視為異議人抗繳，而將罰金提高至最高金
    額4,500 元，內心甚為不平，因而為此聲明異議，請求減為
    一般罰額等語。
三、按汽車駕駛人，行經有燈光號誌管制之交岔路口闖紅燈者，
    處罰鍰1,800 元以上5,400 元以下，並予記違規點數3 點，
    道路交通管理處罰條例第53條第1 項、第63條第1 項第3 款
    分別亦定有明文。又按違反道路交通管理處罰條例第12條至
    第68條由公路主管機關處罰，前項處罰於裁決前，應給予違
    規行為人陳述之機會；道路交通管理處罰條例所定罰鍰之處
    罰，受處罰人接獲違反道路交通管理事件通知單後，於15日
    內得不經裁決，逕依第92條第3 項之罰鍰基準規定，向指定
    之處所繳納結案；不服舉發事實者，應於15日內，向處罰機
    關陳述意見；其不依通知所定期限前往指定處所聽候裁決，
    且未依規定期限繳納罰鍰結案或向處罰機關陳述意見者，處
    罰機關得逕行裁決之，道路交通管理處罰條例第8 條第1 項
    第1 款、第9 條第1 項分別定有明文。
四、經查：
(一)異議人騎乘車牌號碼QDW-633 號輕型機車，於98年2 月6 日
    14時50分許，在臺南市○○路與赤崁街之交岔路口，經警認
    其有闖紅燈之違規行為後，由臺南市警察局保安隊員警當場
    攔停製單舉發等情，有臺南市警察局98年2 月6 日南市警交
    字第S00000000 號舉發違反道路交通管理事件通知單1 紙附
    卷可稽，且異議人對上揭違規之事實並不爭執，是異議人上
    開違規行為，應足認定。
(二)異議人固辯稱其裁決通知書無法及時通知到，致裁處最高罰
    鍰金額云云。惟異議人於前揭時、地，因騎乘機車闖紅燈違
    規，為警當場攔停舉發後，異議人確於舉發通知單上「收受
    通知聯者簽章」欄親自簽名之事實，有臺南市警察局98年2
    月6 日南市警交字第S00000000 號舉發違反道路交通管理事
    件通知單存根聯1 份在卷可稽。而異議人所簽收之上述舉發
    通知單通知聯上記載駕駛人（即異議人）應到案日期「98年
    2 月21日前」、到案處所：「板橋監理站」並於左上方明確
    勾選「得採網際網路、語音轉帳、郵繳或向金融機構繳納罰
    鍰」欄，依據通知單上注意事項欄第2 項記載「本單經勾記
    『得採網際網路、語音轉帳、郵繳或向金融機構繳納罰鍰』
    者，得向本單背面列印之罰鍰繳納方式向代收機構繳納罰鍰
    ，或逕向應到案處所自動繳納。逾應到案日期不得向代收罰
    鍰之金融機構繳納，但郵局不在此限；當場舉發案件得於5
    日後至郵局繳納」、第6 項記載「不服舉發者，應於接獲本
    單十五日內向處罰機關陳述」等事項。是異議人既已收受上
    開舉發通知單，當可由上開舉發通知單上所載文義知悉舉發
    通知單之性質及內容，遵期於應到案日期前繳納罰鍰，或對
    其舉發之違規行為到案陳述不服。詎異議人未依規定自動繳
    納罰鍰，亦未依規定到案聽候裁決，故移送機關以異議人逾
    應到案期限（98年2 月21日）60日以上，而於98年12月9 日
    裁處異議人最高罰鍰，核無違誤。異議人以前詞置辯請求從
    輕裁罰，自無所據。
五、綜上所述，異議人於前揭時、地，騎乘輕型機車，有行經有
    燈光號誌管制之交岔路口闖紅燈之違規事實，應堪認定。則
    移送機關依道路交通管理處罰條例第53條第1 項、第63條第
    1 項第3 款及違反道路交通管理事件統一裁罰基準表之相關
    內容之規定，裁處異議人罰鍰4,500 元，並記違規點數3 點
    ，核無違誤。本件異議無理由，應予駁回。
六、據上論斷，應依道路交通管理處罰條例第87條第2 項，道路
    交通案件處理辦法第19條，裁定如主文。
中    華    民    國    99    年    1     月    28    日
                  交通法庭法  官  鄭燕璘
以上正本證明與原本無異。
如不服本裁定應於送達後5日內向本院提出抗告狀。（應附繕本
）
                          書記官  蔡明峰
中    華    民    國    99    年    1     月    28    日


司法院資訊處製作；財團法人民間司法改革基金會備份。
